sv: Sportartiklar > Utomhusaktiviteter > Vintersporter och -aktiviteter > Lavinsäkerhet: Lavinsändare och mottagare; Lavinsökning; Lavinräddningskit; Lavinryggsäckar med airbag; Lavinspadar; Snöstudieverktyg
bg-BG: Спортни стоки > Спортни занимания на открито > Зимни спортове и дейности > Лавинна безопасност: Лавинни маяци и приемо-предаватели; Лавинни сонди; Лавинни спасителени комплекти; Въздушни възглавници за лавинна безопасност; Лопати за лавина; Инструменти за изучаване на сняг
ko: 스포츠용품 > 야외 레크레이션 > 겨울 스포츠/액티비티 > 눈사태 안전장비: 눈사태 비콘 및 트랜시버; 눈사태 탐침봉; 눈사태 구조 키트; 눈사태용 안전 에어백; 눈사태용 삽; 설질 분석 도구
ru: Спортивные товары > Активный отдых на открытом воздухе > Зимние виды спорта и игры > Спасательные работы при сходе лавин: Лавинные маяки и трансиверы; Лавинные зонды; Лавинные спасательные наборы; Лавинные рюкзаки; Лавинные лопаты; Инструменты для изучения снежного покрова
cs: Sportovní potřeby > Outdoorové aktivity > Zimní sporty a aktivity > Bezpečnostní vybavení proti lavinám: Lavinové vyhledávače a vysílače; Lavinové sondy; Lavinové záchranné sady; Lavinové batohy; Lavinové lopaty; Nástroje na průzkum sněhu
en: Sporting Goods > Outdoor Recreation > Winter Sports & Activities > Avalanche Safety: Avalanche Beacons & Transceivers; Avalanche Probes; Avalanche Rescue Kits; Avalanche Safety Airbags; Avalanche Shovels; Snow Study Tools
th: อุปกรณ์กีฬา > สันทนาการกลางแจ้ง > กีฬาและกิจกรรมในฤดูหนาว > ความปลอดภัยจากหิมะถล่ม: บีคอนและเครื่องรับส่งสัญญาณเตือนภัยหิมะถล่ม; เสาวัดความลึกของหิมะ; ชุดอุปกรณ์กู้ภัยหิมะถล่ม; ถุงลมนิรภัยสำหรับความปลอดภัยจากหิมะถล่ม; พลั่วตักหิมะถล่ม; เครื่องมือศึกษาหิมะ
hu: Sportszerek > Szabadtéri kikapcsolódás > Téli sportok és tevékenységek > Lavinabiztonság: Lavinajeladók és adó-vevők; Lavinaszondák; Lavinamentő készletek; Lavinabiztonsági légzsákok; Lavinalapátok; Hóvizsgáló eszközök
es: Equipamiento deportivo > Actividades al aire libre > Actividades y deportes de invierno > Seguridad frente a avalanchas: Balizas y transceptores para avalanchas; Análisis de avalanchas; Kits de rescate para avalanchas; Airbags protectores frente a avalanchas; Palas para avalanchas; Herramientas para estudio de la nieve
pt-BR: Artigos esportivos > Atividades ao ar livre > Esportes e atividades de inverno > Segurança contra avalanches: Sinalizadores e transceptores de avalanche; Sondas de avalanche; Kits de resgate para avalanches; Airbags de avalanche; Pás de avalanche; Ferramentas de estudo da neve
zh-CN: 体育用品 > 户外休闲 > 冬季运动与活动 > 雪崩安全用品: 雪崩信标和收发器; 雪崩探测仪; 雪崩救援套件; 雪崩安全气囊; 雪崩铲; 雪地勘测工具
fi: Urheilutarvikkeet > Ulkoharrasteet > Talviurheilu ja -harrastukset > Lumivyöryturvallisuus: Lumivyörypiipparit ja -lähetinvastaanottimet; Lumivyörysondit; Lumivyörypelastuspakkaukset; Lumivyöryreput; Lumivyörylapiot; Lumen tutkimusvälineet
lt-LT: Sporto prekės > Poilsis lauke > Žiemos sportas ir veikla > Lavininė sauga: Lavinų švyturiai ir siųstuvai-imtuvai; Lavininiai zondai; Lavinos gelbėjimo rinkiniai; Lavininės saugos oro pagalvės; Lavinos kastuvai; Sniego tyrimo įrankiai
de: Sportartikel > Outdoor-Aktivitäten > Wintersport & -Aktivitäten > Lawinenschutz: Lawinensuchgeräte & Transceiver; Lawinensonden; Lawinenrettungssets; Lawinenairbags; Lawinenschaufeln; Schneeanalyse-Tools
pt-PT: Artigos de desporto > Atividades recreativas no exterior > Atividades e desportos de inverno > Segurança contra avalanche: Balizas e emissores-recetores de avalanche; Sondas de avalanche; Kits de resgate em avalanches; Airbags de segurança para avalanche; Pás de avalanche; Ferramentas de estudo da neve
el: Αθλητικά είδη > Υπαίθριες δραστηριότητες αναψυχής > Χειμερινά αθλήματα & δραστηριότητες > Ασφάλεια χιονοστιβάδας: Πομποδέκτες και φάροι χιονοστιβάδας; Ραβδιά ανίχνευσης χιονοστιβάδας; Κιτ διάσωσης από χιονοστιβάδα; Αερόσακοι ασφαλείας χιονοστιβάδας; Φτυάρια χιονοστιβάδας; Εργαλεία μελέτης χιονιού
nl: Sportartikelen > Buitenrecreatie > Wintersport en -activiteiten > Lawineveiligheid: Lawinepiepers en -zendontvangers; Lawinesondes; Lawinereddingssets; Lawineairbags; Lawinescheppen; Sneeuwonderzoeksinstrumenten
sl-SI: Športna oprema > Rekreacija na prostem > Zimski športi in dejavnosti > Zaščita pred snežnimi plazovi: Lavinske žolne in oddajno-sprejemne naprave; Sonde za iskanje in reševanje v primeru plazu; Lavinski reševalni kompleti; Varnostne blazine za plazove; Lopate za reševanje v primeru plazu; Orodje za preučevanje snega
zh-TW: 體育用品 > 室外休閒 > 冬季運動 > 雪崩安全用品: 雪崩信標與收發器; 雪崩探測桿; 雪崩救援包; 雪崩安全氣囊; 雪崩鏟; 雪地研究工具
ro-RO: Articole sportive > Recreere în aer liber > Activități și sporturi de iarnă > Siguranță în caz de avalanșă: Balize și emițătoare-receptoare pentru avalanșe; Semnalizare în caz de avalanșă; Kituri de salvare pentru avalanșă; Airbaguri de siguranță în caz de avalanșă; Lopeți pentru avalanșă; Instrumente pentru studiul zăpezii
tr: Spor Malzemeleri > Açık Hava Etkinlikleri > Kış Sporları ve Aktiviteleri > Çığ Güvenliği: Çığ alıcıları ve vericileri; Çığ Çubuğu; Çığ kurtarma kitleri; Çığ Hava Yastıkları; Çığ kürekleri; Kar inceleme aletleri
fr: Équipements sportifs > Loisirs de plein air > Activités et sports d'hiver > Sécurité anti-avalanche: Détecteurs de victimes d’avalanche et émetteurs-récepteurs; Sondes anti-avalanche; Kits de sauvetage en avalanche; Ballons gonflables d'avalanche; Pelles à avalanche; Outils d’étude de la neige
sk-SK: Športový tovar > Exteriérové rekreakčné športy > Zimné športy a aktivity > Lavínová bezpečnosť: Lavínové majáky a vysielače/prijímače; Lavínové sondy; Súpravy na lavínovú záchranu; Lavínové bezpečnostné airbagy; Lavínové lopaty; Nástroje na kontrolu snehu
vi: Dụng cụ thể thao > Giải trí ngoài trời > Hoạt động và thể thao mùa đông > An toàn khi tuyết lở: Thiết bị phát và thu phát sóng báo tuyết lở; Đầu dò tuyết lở; Bộ cứu hộ tuyết lở; Túi khí an toàn dùng khi lở tuyết; Xẻng xúc tuyết lở; Dụng cụ nghiên cứu tuyết
hr-HR: Sportska oprema > Rekreacija na otvorenom > Zimski sportovi i aktivnosti > Sigurnost od snježnih lavina: Odašiljači i primopredajnici za lavinu; Sonde za snježne lavine; Kompleti za spašavanje od lavine; Zračni jastuci za zaštitu od snježnih lavina; Lopate za snježne lavine; Alati za proučavanje snijega
pl: Sprzęt sportowy > Rekreacja na świeżym powietrzu > Sporty zimowe i rekreacja zimą > Zabezpieczenia lawinowe: Detektory i lokalizatory lawinowe; Sondy lawinowe; Lawinowe zestawy ratunkowe; Plecaki lawinowe; Łopaty lawinowe; Narzędzia do badania śniegu
nb: Sportsutstyr > Friluftsliv > Vintersport og aktiviteter > Skredsikring: Skredsøkere og sendere/mottakere; Skredprober; Redningssett for snøskred; Skredsekker; Snøskredspader; Verktøy for snøanalyse
da: Sportsartikler > Friluftsliv > Vintersport og -aktiviteter > Lavinesikkerhed: Lavinebippere og transceivere; Lavinesonder; Lavineredningssæt; Lavineairbags; Lavineskovle; Værktøj til sneundersøgelse
ja: スポーツ用品 > 屋外レクリエーション > ウィンタースポーツ > 雪崩対策: アバランチビーコン・トランシーバー; ゾンデ棒; アバランチレスキューキット; 雪崩エアバッグ; アバランチショベル; スノースタディツール
it: Articoli sportivi > Ricreazione outdoor > Sport e attività invernali > Sistemi di sicurezza antivalanga: Segnalatori e ricetrasmettitori per valanghe; Sonde per valanghe; Kit di soccorso per valanghe; Airbag di sicurezza per valanghe; Pale da valanga; Strumenti per lo studio della neve